臺灣雲林地方法院刑事判決
110年度交易字第82號
公  訴  人  臺灣雲林地方檢察署檢察官
被      告  張明洲



上列被告因公共危險案件，經檢察官提起公訴（110 年度偵字第
1351號），被告就被訴事實為有罪之陳述，經告知簡式審判程序
意旨，並聽取公訴人及被告之意見後，本院裁定行簡式審判程序
，判決如下：
    主      文
張明洲駕駛動力交通工具，而吐氣所含酒精濃度達每公升零點二
五毫克以上，累犯，處有期徒刑捌月。 
    事實及理由
壹、犯罪事實
　　張明洲自民國110 年2 月4 日晚間某時起至翌（5 ）日凌晨
    3 時許止，在其雲林縣○○鄉○○村○○00號之住處內飲用高粱酒
    及啤酒若干後，明知酒後不得駕駛動力交通工具，仍基於酒
    後駕駛動力交通工具之犯意，於110 年2 月5 日下午4 時許
    ，自上開地點騎乘車牌號碼000-000 號普通重型機車而行駛
    於道路上。嗣張明洲於110 年2 月5 日下午5 時50分許，騎
    車行經雲林縣○○鄉○○路00○0 號前時，為警攔查，並發現其
    帶有酒氣，乃於110 年2 月5 日下午6 時2 分許，對其施以
    吐氣酒精濃度測試，測得其吐氣所含酒精濃度
　　達每公升1.20毫克，始悉上情。
貳、程序部分
    本案被告張明洲所犯之罪，非死刑、無期徒刑、最輕本刑為
    3 年以上有期徒刑之罪，或高等法院管轄第一審之案件，被
    告於審理程序中，就前揭被訴事實為有罪之陳述，經告以簡
    式審判程序之旨，並聽取被告與公訴人之意見後，本院認無
    不得或不宜改依簡式審判程序進行之處，爰依刑事訴訟法第
    273 條之1 第1 項、第284 條之1 規定，裁定本案行簡式審
    判程序。是本案之證據調查，依刑事訴訟法第273 條之2 規
    定，不受同法第159 條第1 項、第161 條之2 、第161 條之
    3 、第163 條之1 及第164 條至第170 條規定之限制，合先
    敘明。
參、認定犯罪事實所憑之證據及理由 
    上開犯罪事實，業據被告坦承不諱（警卷第4 、5 頁、偵卷
    第13、14頁、本院卷第52、56頁），並有雲林縣警察局斗南
    分局古坑分駐所當事人酒精測定紀錄表（警卷第11頁）、雲林
    縣警察局舉發違反道路交通管理事件通知單（警卷第19頁）、
    車輛詳細資料報表（警卷第21頁）、財團法人工業技術研究
    院呼氣酒精測試器檢定合格證書（警卷第25頁）在卷可憑，
    堪認被告上揭任意性自白與事實相符，應堪採信。本案事證
    明確，被告犯行洵堪認定，應依法論科。
肆、論罪科刑
一、核被告所為，係犯刑法第185 條之3 第1 項第1 款之駕駛動
    力交通工具而吐氣所含酒精濃度達每公升零點二五毫克以上
    之罪。
二、被告本案犯行，應依累犯規定加重其刑之說明 
    按司法院釋字第775 號解釋之解釋文及理由意旨，係指構成
    累犯者，不分情節，一律加重最低本刑，於不符合刑法第59
    條所定要件之情形下，致生行為人所受之刑罰超過其所應負
    擔罪責之個案，不符罪刑相當原則、比例原則，於此範圍內
    ，在刑法第47條第1 項修正前，為避免發生上述罪刑不相當
    之情形，法院就該個案應裁量是否加重最低本刑。故該解釋
    係指個案應量處最低法定刑，又無法適用刑法第59條規定減
    輕之情形，法院方應依此解釋意旨裁量不予加重最低本刑，
    並非指前案為同性質之案件，始有累犯加重之適用（最高法
    院109 年度台上字第518 、296 號判決意旨參照）。經查，
    被告前因酒後駕駛動力交通工具案件，經本院以107 年度六
    交簡字第286 號判決判處有期徒刑6 月確定，並於109 年1
    月9 日易服社會勞動改易科罰金執行完畢一節，有被告之臺
    灣高等法院前案紀錄表附卷可證，其於受徒刑之執行完畢後
    ，5 年以內故意再犯本案有期徒刑以上之罪，依刑法第47條
    第1 項之規定，已構成累犯，且無加重法定最低本刑有罪刑
    不相當之情形，自應依刑法第47條第1 項規定，加重其刑。
三、爰審酌被告酒後騎車足以造成注意能力減低，提高重大違反
    交通規則之可能，除增加其他用路人無端風險，亦有危及被
    告自身安全之虞，且交通事故動輒造成死傷，其潛在之危害
    性不言可喻，況政府已對禁止酒駕行為大力宣導，並嚴加取
    締，被告對此危險性應有認識，卻輕忽危險駕駛可能造成死
    傷結果，於飲酒後吐氣所含酒精濃度高達每公升1.20毫克（
    MG/L），已超出本罪規定不能安全駕駛動力交通工具之吐氣
    所含酒精濃度標準甚高，仍貿然騎乘機車行駛於道路上，足
    見其心存僥倖，任意觸法，置己身及其他用路人之生命、身
    體、財產損失於不顧，且被告除前揭構成累犯之前案紀錄外
    ，另於97年、106 年間，亦有因酒後駕駛動力交通工具案件
    ，經檢察署為緩起訴處分確定，以及於109 年間，因酒後駕
    駛動力交通工具案件，經本院以109 年度交易字第467 號判
    決判處有期徒刑7 月確定，惟被告於經歷上開案件之偵查、
    審理甚至執行程序後，卻未能自我反省，仍再度犯下本案酒
    駕犯行，其漠視禁止酒駕法規之主觀心態，昭昭甚明，本應
    予以嚴懲；惟念及被告坦承犯行之犯後態度，兼衡被告自陳
    為國中畢業之智識程度，未婚無子女，入監執行前是以綁鐵
    為業，每日收入約新臺幣2 千元之家庭生活經濟狀況，並考
    量檢察官對被告刑度之意見等一切情狀，量處如主文所示之
    刑，以資懲儆。
據上論斷，應依刑事訴訟法第273 條之1 第1 項、第299 條第1
項前段，刑法第185 條之3 第1 項第1 款、第47條第1 項，刑法
施行法第1 條之1 第1 項，判決如主文。
本案經檢察官吳文城提起公訴，檢察官李承桓到庭執行職務。
中　　華　　民　　國　　110 　年　　4 　　月　　30　　日
                  刑事第八庭    法  官  陳育良
　　　　　　　　　　　
得上訴。
　　　　　　　　　　　
附錄本案論罪科刑法條全文
中華民國刑法第185 條之3
駕駛動力交通工具而有下列情形之一者，處二年以下有期徒刑，
得併科二十萬元以下罰金：
一、吐氣所含酒精濃度達每公升零點二五毫克或血液中酒精濃度
    達百分之零點零五以上。
二、有前款以外之其他情事足認服用酒類或其他相類之物，致不
    能安全駕駛。
三、服用毒品、麻醉藥品或其他相類之物，致不能安全駕駛。
因而致人於死者，處三年以上十年以下有期徒刑；致重傷者，處
一年以上七年以下有期徒刑。
曾犯本條或陸海空軍刑法第五十四條之罪，經有罪判決確定或經
緩起訴處分確定，於五年內再犯第一項之罪因而致人於死者，處
無期徒刑或五年以上有期徒刑；致重傷者，處三年以上十年以下
有期徒刑。